【裁判字號】    89,自,332
【裁判日期】    891030
【裁判案由】    詐欺
【裁判全文】
臺灣板橋地方法院刑事判決                          八十九年度自字第三三二號
    自  訴  人  安立交通企業有限公司
    代  表  人  乙○○
    代  理  人  丙○○
    被      告  甲○○
右列被告因詐欺案件，經自訴人提起自訴，本院判決如左：
    主  文
甲○○無罪。
    理  由
一、自訴意旨略以：被告甲○○於民國八十九年七月二十七日，前往設址臺北縣中和
    市○○路四十五號安立交通企業有限公司（下稱安立公司），留下不實居住處所
    資料與該公司簽訂車輛租賃合約書承租ＥＰ─八五五號營業用小客車一部後，竟
    意圖為自己不法之利益，於同年月二十九日，向自訴人安立公司人員詐稱所租車
    子不夠新，要求更換，致使該公司人員同意改租車號Ｂ七─二一六號營業用小客
    車予被告，惟被告取得車輛後即避不見，亦未如期繳付車租，而以此方式取得免
    付租金之財產上不法利益，因認被告涉犯刑法第三百三十九條第二項之詐欺得利
    罪嫌云云。
二、按犯罪事實應依證據認定之，無證據不得推定其犯罪事實；又自訴案件不能證明
    被告犯罪者，應諭知無罪之判決，刑事訴訟法第一百五十四條、第三百四十三條
    準用第三百零一條第一項分別定有明文。
三、本件自訴人安立公司自訴被告甲○○涉犯前揭詐欺得利罪嫌，無非係其向自訴人
    安立公司租車時，留下不實居住處所資料，其後又詐稱車子不夠新而要求更換，
    取得車子後即未如期支付租金，並提出車輛租賃合約書、存證信函各一件等為其
    主要論據。訊據被告則僅坦承向自訴人安立公司租車後，未完全支付租金等情，
    惟堅決否認有詐欺得利之犯行，並辯稱：伊租車後已付租金至八十九年八月六日
    止，共付了新台幣（下同）六千元，其後因生肝病無法開車，始未繼續支付，且
    於同年九月中旬曾打電話通知自訴人安立公司表明還車之意思，並於同年月二十
    一日歸還，是其主觀上並無詐欺之意圖等語。經查：被告所辯已支付六千元車租
    ，並已歸還所租車輛乙節，亦據自訴人安立公司代理人丙○○於本院審理中供述
    屬實，並有被告提出之支付租金之收據二紙附卷可稽，難謂被告有施用詐術以取
    得免付車租之不法利益之行為，否則焉有在取得承租車輛後，未一走了之，反而
    支付租金達六千元，又歸還車子，徒然減少自己之「獲利」，是不能以被告租車
    時留下不實居住處所資料及未繼續給付車租為由，即遽認其有詐欺得利之犯行；
    況且被告事後又與自訴人安立公司達成和解賠償積欠之租金三萬元，此有債務清
    償支付證明乙紙附卷可憑，益見被告於租車時主觀上並無不法得利之犯意，自不
    能對被告論以詐欺得利罪責。此外，復查無其他積極證據足認被告有何詐欺得利
    犯行，既不能證明其犯罪，爰依法諭知無罪之判決。
據上論斷，應依刑事訴訟法第三百四十三條、第三百零一條第一項，判決如主文。
中      華      民      國      八十九      年     十     月    三十    日
                                      臺灣板橋地方法院刑事第三庭
                                          法  官  趙  義  德
右正本證明與原本無異
如不服本判決應於送達後十日內向本院提出上訴狀
                                          書記官  張  慧  玲
中      華      民      國      八十九      年    十一    月     三     日


司法院資訊處製作；財團法人民間司法改革基金會備份。
